臺灣臺中地方法院小額民事判決
　　　　　　 110年度沙小字第921號
原      告  富邦產物保險股份有限公司

法定代理人  羅建明  
訴訟代理人兼送達代收人
            何正偉  
被      告  姚力行  
訴訟代理人  林嘉鴻  
上列當事人間請求損害賠償事件，本院於民國110年12月7日言詞
辯論終結，判決如下：
    主      文
原告之訴駁回。
訴訟費用新臺幣1,000元，由原告負擔。
    事實及理由
一、原告主張：被告於民國108年6月8日，駕駛車牌號碼000-000
    0號自用小客車，行經臺中市○○區○○路000號前時，因未注意
    車前狀況，以致碰撞原告承保，由訴外人黃茂峰駕駛訴外人
    邱靜瑜所有之車牌號碼000-0000號自用小客車（下稱系爭車
    輛），經臺中市政府警察局大甲分局月眉派出所處理在案，
    被告駕駛前述車輛應負賠償責任。系爭車輛送修，共支出修
    復費用新臺幣（下同）43,130元（包括零件16,715元及工資
    26,415元），原告已依約賠付被保險人，依保險法第53條之
    規定，原告取得代位求償權。惟本件事故中，原告承保系爭
    車輛之駕駛人亦有迴轉不當之過失，依肇責分攤原則請求被
    告應負三成即12,939元之損害賠償責任。為此，依侵權行為
    及保險代位之法律關係提起本件訴訟請求被告給付。並請求
    法院判決：（一）被告應給付原告12,939元，及自起訴狀繕
    本送達次日起至清償日止依照年息5％計算之利息。（二）訴
    訟費用由被告負擔。 
二、被告抗辯：肇事責任部分，主張原告應負全責，被告無過失
    。並聲明：請求駁回原告之訴，訴訟費用由原告負擔。
三、得心證之理由：
（一）按當事人主張有利於己之事實者，就其事實有舉證之責任
      ，民事訴訟法第277條前段定有明文。又按民事訴訟如係
      由原告主張權利者，應先由原告負舉證之責，若原告先不
      能舉證，以證實自己主張之事實為真實，則被告就其抗辯
      事實即令不能舉證，或其所舉證據尚有疵累，亦應駁回原
      告之請求（最高法院17年上字第917號判例要旨參照）。 
      　　
（二）原告主張上述系爭車輛因本件車禍受損，且系爭車輛經送
      修復，維修費用總計43,130元（包括零件16,715元及工資
      26,415元），已據其提出臺中市政府警察局道路交通事故
      當事人登記聯單、道路交通事故現場圖、駕駛執照、行車
      執照、汽（機）車險理賠申請書、估價單、電子發票證明
      聯等為證，復有本院主動向臺中市政府警察局大甲分局調
      閱之本件交通事故全案卷宗資料在卷可查。而被告對於上
      述部分並未爭執，本件經調查證據之結果，可信原告上述
      部分之主張屬實。
（三）然被告否認原告承保車輛受損係因其侵權行為所致，並以
      無過失為抗辯，因此本件原告承保車輛受損究竟是否為被
      告之故意或過失行為造成，乃對原告有利之事實，依據前
      揭法條及判例意旨所示，仍應由原告負舉證責任。惟原告
      所提出之上述資料僅得說明原告承保車輛因本件車禍受損
      之事實，並無法證明被告駕駛車輛有何過失情形。且本件
      依被告於臺中市政府警察局大甲分局交通事故卷宗資料之
      A3類道路交通事故調查紀錄表中陳述：「當時我駕駛自小
      客車AAE-5663沿福容路往福容飯店行駛，當時我有看到對
      方車輛要迴轉，我有停下來等對方，但對方好像沒有要走
      ，於是我又向前，突然對方就碰撞到我右後車尾，造成我
      右後車尾毀損」等情，則據其陳述，已注意到前方對方車
      輛之狀態，經判斷對方無繼續前進後，始繼續前行，並無
      原告所指未注意車前狀況之情形。而依道路交通安全規則
      第106條第5款規定：「汽車迴車時，應依下列規定：五、
      汽車迴車前，應暫停並顯示左轉燈光或手勢，看清無來往
      車輛，並注意行人通過，始得迴轉。」又道路交通安全規
      則第89條第1項第7款規定：「行車前應注意之事項，依下
      列規定：七、起駛前應顯示方向燈，注意前後左右有無障
      礙或車輛行人，並應讓行進中之車輛行人優先通行。」本
      件原告承保車輛之駕駛即訴外人黃茂峰於A3類道路交通事
      故調查紀錄表中陳述：「當時我駕駛自小客AHQ-9038欲從
      路邊起步迴轉，迴轉前我有先查看後方有無來車，但是等
      到我的前車轉過去後，我以為後方無來車，但當我要迴轉
      時對方車輛突然出現導致我煞車不及撞上」等情，則訴外
      人黃茂峰於起步迴轉當時，未看清有無來往車輛，誤以為
      無車輛而未暫停禮讓行進中之車輛，以致於其車輛之前方
      車頭處碰撞被告車輛之右後方，因此，本件依原告所提之
      證據與上述主動調查之車禍資料，並無客觀證據足以證明
      被告行車有過失。從而依卷內事證，本件車禍是否為被告
      之故意或過失行為所造成，並無從證明，故本院認為原告
      就被告對於本件車禍應負侵權行為人責任之事實並未舉證
      證明，被告無過失之抗辯應有理由，故原告基此主張被告
      應負侵權行為損害賠償責任，顯屬無據，應予駁回。
四、訴訟費用之負擔：依民事訴訟法第436條之19及第78條，確
    定本件訴訟費用額為1,000元（即原告所繳納之第一審裁判
    費），並由原告負擔。 
中　　華　　民　　國　　110 　年　　12　　月　　21　　日
                        臺灣臺中地方法院沙鹿簡易庭
                            法  官  劉國賓
以上為正本，係照原本作成。
如不服本判決，應於送達後廿日內，以判決違背法令為理由，向
本院提出上訴狀並表明上訴理由（上訴理由應表明一、原判決所
違背之法令及其具體內容；二、依訴訟資料可認為原判決有違背
法令之具體事實），如於本判決宣示後送達前提起上訴者，應於
判決送達後廿日內補提上訴理由書（須附繕本）。
中　　華　　民　　國　　110 　年　　12　　月　　21　　日
                            書記官  許宏谷